【裁判字號】    97,訴,220
【裁判日期】    970528
【裁判案由】    毒品危害防制條例
【裁判全文】
臺灣臺中地方法院刑事判決               97年度訴字第220號
公  訴  人  臺灣臺中地方法院檢察署檢察官
被      告  甲○○
上列被告因違反毒品危害防制條例案件，經檢察官提起公訴（九
十六年度毒偵字第五七八三號），本院合議庭裁定進行簡式審判
程序，判決如下：
    主    文
甲○○施用第一級毒品，累犯，處有期徒刑拾月。又施用第二級
毒品，累犯，處有期徒刑玖月。應執行有期徒刑壹年肆月。
    犯罪事實
一、甲○○前因施用第二級毒品案件，經本院以八十九年度易字
    第一０三一號判決判處有期徒刑六月，如易科罰金以銀元三
    百元折算一日確定；又因施用第二級毒品案件，經本院以九
    十年度易字第三八一號判決判處有期徒刑八月，由臺灣高等
    法院臺中分院以九十年度上易字第一六一六號判決駁回上訴
    確定；再因施用第一級毒品案件，經本院以九十一年度訴字
    第一四一號判決判處有期徒刑一年確定。後二罪嗣經本院裁
    定應執行有期徒刑一年七月確定，再與前揭有期徒刑六月之
    刑期接續執行，於民國九十二年五月九日假釋出監，至九十
    二年十月一日假釋期滿未經撤銷，以已執行完畢論。又因施
    用毒品案件，經法院裁定施予強制戒治，於九十年十月十三
    日戒治期滿執行完畢釋放出所；惟其又於上開強制戒治執行
    完畢釋放後五年內，於九十五年一月十二日下午某時施用第
    一級毒品海洛因一次，又自九十四年十二月初某日起至九十
    五年一月十三日止連續施用第二級毒品甲基安非他命多次，
    嗣經本院以九十五年度訴字第一０四０號判決各判處有期徒
    刑八月，應執行有期徒刑一年二月，由臺灣高等法院臺中分
    院以九十五年度上訴字第一八四三號判決駁回上訴確定。詎
    甲○○仍不知悔改，復基於施用第一級毒品之犯意，於九十
    六年七月十五日下午六時許，以將海洛因摻入香菸中點火燃
    燒吸食煙氣之方式，在臺中縣大里市○○路旁所停放之某部
    車輛內，施用第一級毒品海洛因一次。甲○○另基於施用第
    二級毒品之犯意，於九十六年七月十五日下午六時許，以將
    甲基安非他命置於玻璃球內點火燃燒吸食煙氣之方式，在上
    開處所施用第二級毒品甲基安非他命一次。嗣於九十六年七
    月十五日下午七時許，甲○○在臺中縣大里市○○路旁為警
    查獲，經警徵得其同意採集尿液送驗，結果呈嗎啡及甲基安
    非他命陽性反應，始悉上情。
二、案經臺中市警察局第六分局報告臺灣臺中地方法院檢察署檢
    察官偵查起訴。
    理    由
一、被告甲○○於準備程序中，先就上開犯罪事實為有罪之陳述
    ，且所犯係死刑、無期徒刑、最輕本刑為三年以上有期徒刑
    以外之罪，經本院合議庭依刑事訴訟法第二百七十三條之一
    第一項之規定，裁定由法官一人獨任進行簡式審判程序，合
    先敘明。
二、上開犯罪事實，業據被告甲○○於偵查及本院審理時坦承不
    諱，且被告於前揭時、地為警查獲後，經警採其尿液送驗結
    果，確呈嗎啡（施用海洛因者會在其體內代謝為嗎啡成分殘
    留，並經由尿液排出）及甲基安非他命陽性反應，有中山醫
    學大學附設醫院檢驗科藥物濫用檢測中心檢驗報告、尿液代
    號與真實姓名對照表各一份在卷可參，足徵被告前揭自白應
    屬實情。而被告前因施用毒品案件，經法院裁定施予強制戒
    治，於九十年十月十三日戒治期滿執行完畢釋放出所；惟其
    又於上開強制戒治執行完畢釋放後五年內，於九十五年一月
    十二日下午某時施用第一級毒品海洛因一次，又自九十四年
    十二月初某日起至九十五年一月十三日止連續施用第二級毒
    品甲基安非他命多次，嗣經本院以九十五年度訴字第一０四
    ０號判決各判處有期徒刑八月，應執行有期徒刑一年二月，
    由臺灣高等法院臺中分院以九十五年度上訴字第一八四三號
    判決駁回上訴確定等情，有臺灣高等法院被告前案紀錄表、
    刑案資料查註紀錄表、臺灣高等法院臺中分院九十五年度上
    訴字第一八四三號刑事判決各一份附卷可按。本案事證已臻
    明確，被告犯行洵堪認定。
三、查被告甲○○前因施用毒品案件，經強制戒治執行完畢並釋
    放後，曾於五年內再度施用第一、二級毒品並依法追訴處罰
    ，縱其於本案之施用毒品犯罪時間距離先前強制戒治執行完
    畢釋放已逾五年，仍不合於「五年後再犯」之規定，且因被
    告已於「五年內再犯」，顯見其再犯率甚高，即應依毒品危
    害防制條例第十條之規定處罰（最高法院九十五年第七次刑
    事庭會議決定參照）。核被告所為，係犯毒品危害防制條例
    第十條第一項、第二項之施用第一、二級毒品罪。被告為供
    自己施用之目的而持有上開毒品，其於施用前後持有海洛因
    及甲基安非他命之低度行為，應各為施用之高度行為所吸收
    ，均不另論罪。至被告所犯上開二罪間，犯意各別，行為互
    殊，應予分論併罰。查被告前因施用第二級毒品案件，經本
    院以八十九年度易字第一０三一號判決判處有期徒刑六月，
    如易科罰金以銀元三百元折算一日確定；又因施用第二級毒
    品案件，經本院以九十年度易字第三八一號判決判處有期徒
    刑八月，由臺灣高等法院臺中分院以九十年度上易字第一六
    一六號判決駁回上訴確定；再因施用第一級毒品案件，經本
    院以九十一年度訴字第一四一號判決判處有期徒刑一年確定
    。後二罪嗣經本院裁定應執行有期徒刑一年七月確定，再與
    前揭有期徒刑六月之刑期接續執行，於九十二年五月九日假
    釋出監，至九十二年十月一日假釋期滿未經撤銷，以已執行
    完畢論，有臺灣高等法院被告前案紀錄表及刑案資料查註紀
    錄表在卷可按。其受有期徒刑之執行完畢，五年內故意再犯
    本件法定本刑有期徒刑以上之罪，均為累犯，皆應依法加重
    其刑。爰審酌被告曾因施用毒品犯行接受強制戒治及入監服
    刑，猶未能從中記取教訓，深切體認毒品危害己身健康之鉅
    ，反而再次趁隙施用海洛因及甲基安非他命，顯見被告自制
    能力尚有未足，而有接受相當期間監禁教化之必要，以促其
    及早矯正吸毒惡習；又被告於本院審理期間，經合法傳喚、
    拘提未到，直至本院發布通緝後，始為警緝獲到案，被告犯
    罪後之態度非無可議；惟念及施用毒品固戕害個人健康至鉅
    ，然就他人權益之侵害仍屬有限，及其犯罪目的、手段、在
    偵查及本院審理時坦承全部犯行之態度、具有國中畢業學歷
    之智識程度等一切情狀，分別量處如主文所示之刑，並定其
    應執行之刑，以示懲儆。
據上論斷，應依刑事訴訟法第二百七十三條之一第一項、第二百
九十九條第一項前段，毒品危害防制條例第十條第一項、第二項
，刑法第十一條前段、第四十七條第一項、第五十一條第五款，
判決如主文。
本案經檢察官乙○○到庭執行職務。
中    華    民    國    97    年    5     月    28    日
                  刑事第七庭  法  官  高文崇
上正本證明與原本無異。
如不服本判決，應於收受送達後10日內向本院提出上訴書狀（應
敘述具體理由並附繕本）。
上訴書狀如未敘述理由，應於上訴期間屆滿後20日內補提理由書
於本院。
                              書記官  林淑慧
中    華    民    國    97    年    5     月    28    日
附錄本案論罪科刑法條：
毒品危害防制條例第十條第一項、第二項：
施用第一級毒品者，處六月以上五年以下有期徒刑。
施用第二級毒品者，處三年以下有期徒刑。


司法院資訊處製作；財團法人民間司法改革基金會備份。
